【裁判字號】    90,台非,84
【裁判日期】    900322
【裁判案由】    違反動產擔保交易法
【裁判全文】
最高法院刑事判決                                    九十年度台非字第八四號
    上訴人  最高法院檢察署檢察總長
    被  告  甲○○
右上訴人因被告違反動產擔保交易法案件，對於台灣台北地方法院中華民國八十九年
三月二十八日第一審確定簡易判決（八十八年度北簡字第八八七號，聲請簡易判決處
刑案號：台灣台北地方法院檢察署八十八年度偵字第五二三五號），認為違法，提起
非常上訴，本院判決如左：
    主  文
原判決關於違背法令部分撤銷。
    理  由
非常上訴理由稱：「按判決適用法則不當者，為違背法令，刑事訴訟法第三百七十八
條後段定有明文。又依刑法第四十一條易科罰金或第四十二條第二項易服勞役者，均
就其原定數額提高為一百倍折算一日，亦為罰金罰鍰提高標準條例第二條前段所明定
。經查原判決依違反動產擔保交易法第三十八條判處被告拘役拾日，固無不當，惟
刑法第四十一條易科罰金之折算標準，依罰金罰鍰提高標準條例第二條前段規定，應
就其原定數額提高為一佰倍折算一日，即以三百元折算一日，乃原判決主文竟諭知如
易科罰金以拾元折算壹日，自有判決適用法則不當之違背法令。爰依刑事訴訟法第
四百四十一條、第四百四十三條提起非常上訴，以資糾正。」等語。
本院按依刑法第四十一條易科罰金者，就其原定數額提高為一百倍折算一日，罰金罰
鍰提高標準條例第二條前段定有明文。刑法第四十一條規定：「犯最重本刑為三年（
現已修正為五年）以下有期徒刑以下之刑之罪，而受六月以下有期徒刑或拘役之宣告
，因身體、教育、職業或家庭之關係，執行顯有困難者，得以『一元以上三元以下折
算一日』，易科罰金。」經上開條例提高後，如諭知易科罰金之折算標準，自應以一
百元以上三百元以下折算一日，方為適法。本件原判決認定被告甲○○係動產擔保交
易之債務人，於民國八十七年十一月間起拒不給付價款，復將動產擔保交易之標的物
電視機及電冰箱遷移他處，並逃匿無，致債權人聲寶股份有限公司追索無等情，
認被告係犯動產擔保交易法第三十八條之意圖不法利益，將標的物遷移，致生損害於
債權人罪，因而判處拘役三十日，如易科罰金以三十元折算一日。其諭知易科罰金折
算標準部分，顯然仍適用修正前之罰金罰鍰提高標準條例第二條第一項前段規定，依
照前開說明，自有適用法則不當之違誤。案經確定，非常上訴意旨執以指摘，洵有理
由，惟原判決尚非不利於被告，應僅將其違背法令部分撤銷，以資糾正。
據上論結，應依刑事訴訟法第四百四十七條第一項第一款前段，判決如主文。
中      華      民      國     九十     年      三      月    二十二    日
                              最高法院刑事第四庭
                                  審判長法官  董  明  霈
                                        法官  丁  錦  清
                                        法官  林  茂  雄
                                        法官  王  居  財
                                        法官  張  祺  祥
      右正本證明與原本無異
                                              書  記  官
中      華      民      國     九十     年      三      月    二十八    日


司法院資訊處製作；財團法人民間司法改革基金會備份。
